# 外币往来合并抵销差异处理

提问人：金宝妈咪 时间：2023-08-04 21:02:07
请教陈老师：母公司借给子公司的借款以人民币记账，子公司收到借款后以美元金额入账，双方挂往来。年末子公司因以美元入账，对应付母公司的人民币借款按期末汇率进行调整，差额记入财务费用-汇兑损益；同时，期末由美元报表转人民币报表时，因报表折算的差额记入其他综合收益-外币报表折算差异。因母公司原始借款以人民币入账，在期末合并时，母公司的应收款人民币金额小于子公司以美元报表转为人民币报表的应付款金额，导致母公司应收款与子公司应付款抵消时有差额，请教陈老师，该差额在合并抵销时是记入合并层面的其他综合收益还是合并层面的财务费用-汇兑损益，或是其他调整项目？
以上，感谢陈老师！

回答人：chenyiwei
首先，“在期末合并时，母公司的应收款人民币金额小于子公司以美元报表转为人民币报表的应付款金额”这种情况是不应出现的，请检查你使用的期末折算汇率是否正确。
其次，在合并报表中，除非该笔借款构成了对境外经营子公司的净投资（根据长期股权投资准则应用指南：通常是指长期应收项目比如，投资方对被投资单位的长期债权，该债权没有明确的清收计划、且在可预见的未来期间不准备收囚的，实质上构成对被投资单位的净投资。应予说明的是，该类长期权益不包括投资方与被投资单位之间因销售商品、提供劳务等日常活动所产生的长期债权），否则在合并报表中应当同时体现子公司报表中对该笔人民币借款的汇兑损益和计入其他综合收益的报表折算差额（尽管方向相反，但不能抵销）。